最高法院民事裁定　　　　　　　　　　111年度台簡聲字第3號
聲　請　人　陳生（兼杜色之承受訴訟人）


代　理　人　林瑞富律師
上列聲請人因與相對人劉美惠間聲請監護宣告聲請再審事件，對
於中華民國110年4月15日本院裁定（110 年度台簡聲字第23號）
，聲請再審，本院裁定如下：
    主  文
聲請駁回。
聲請程序費用由聲請人負擔。
    理  由
本件聲請人對於本院110 年度台簡聲字第23號確定裁定（下稱
  原確定裁定）聲請再審，係以：參與前程序裁判之審判長、法
  官就其等所參與之裁定，均違反應自行迴避之規定，所為之裁
  判當然違法而無法維持，原確定裁定有違司法院大法官釋字第
  256 號解釋意旨，侵害憲法保障人民之訴訟權及實體權，且有
  諸多不備理由之違法。其餘再審理由則援引伊前7 次之再審理
  由云云，為其論據。
按對於家事非訟事件之確定本案裁定聲請再審，準用民事訴訟
  法第五編再審程序之規定。但已依抗告、聲請再審、聲請撤銷
  或變更裁定主張其事由，經以無理由被駁回者，不得更以同一
  事由聲請再審，此參家事事件法第96條第1 款規定甚明。又對
  於確定裁定聲請再審，應依民事訴訟法第507條準用第501條第
  1項第4款規定，表明再審理由，此為必須具備之程式。所謂表
  明再審理由，必須指明確定裁定有如何合於法定再審事由之具
  體情事，始為相當，否則其再審聲請即屬不合法，法院毋庸命
  其補正，逕以裁定駁回之。
查：
㈠聲請人前以本院107 年度台簡聲字第49號裁定（下稱第49號裁
  定）之審判長、陪席法官曾依序參與本院106 年度台簡聲字第
  12號裁定（下稱第12號裁定）、106 年度台抗字第18號裁定之
  裁判，惟均未自行迴避為由，對於第49號裁定聲請再審，本院
  109 年度台簡聲字第46號確定裁定（下稱第46號裁定）以無再
  審理由，駁回其再審之聲請。
㈡聲請人又以第46號裁定之審判長、受命法官前曾依序參與第12
  號裁定、本院106 年度台簡聲字第36號裁定之裁判，未自行迴
  避為由，對於第46號裁定聲請再審，原確定裁定以無再審理由
  ，駁回其再審之聲請。
㈢聲請人再以上揭審判長、法官就所參與之裁定未自行迴避之同
  一事由，對於原確定裁定聲請再審，依上說明，其此部分之聲
  請為不合法。其他之再審理由，則係對於前非訟程序之確定裁
  判不服之理由，惟對於原確定裁定究有何法定再審事由則未敘
  明，此部分之聲請亦非合法。
據上論結，本件聲請為不合法，依家事事件法第96條第1 款、
  第97條，非訟事件法第21條第2項，民事訴訟法第507條、第50
  2條第1項、第95條、第78條，裁定如主文。
中    華    民    國   111    年    1     月    26    日
                      最高法院民事第六庭
                          審判長法官  魏  大  喨  
                                法官  林  玉  珮  
                                法官  高  榮  宏  
                                法官  黃  麟  倫  
                                法官  李  文  賢  
本件正本證明與原本無異
                                      書  記  官
中    華    民    國   111    年    2     月    9     日